# 承租人的变更是否一定要做为合同终止

提问人：yl008 时间：2022-01-05 14:35:46
公司B向出租人A租入一幢写字楼，租赁期 10 年。公司C为B全资子公司。 19 年 6 月公司A、B、C签订三方协议，公司B将权力义务全部转让给C，由C承租该写字楼。 20 年 1 月公司B将C股权转让，C不再是B子公司。 21 年，A、B、C又签订三方协议，继续由B承租该写字楼。
请教： 19 年签订三方协议，协议明确A是为了配合B公司内部的业务调整合同转让，B是否做合同终止，C做新合同开始？ 21 年，B做新合同开始，C做合同终止？个人觉得 19 年签订的协议纯粹是为了配合B公司的内部调整，并非项目的终止，而且 21 年又转回。但因为中间C转出去了，所以感觉逻辑上都存在一些问题。

回答人：chenyiwei
站在B的个别报表角度，承租主体在 2019 、 2021 年的两次变化可分别视作原租赁的终止和一项新租赁的开始。在C则分别视为新租赁的开始和租赁的终止。但在B的合并报表层面， 2019 年承租人由B变为C对合并报表层面是没有影响的，B的合并报表层面仍视为一项延续的租赁。
在B的合并报表层面， 2020 年 1 月丧失对C控制权后直至 2021 年三方协议期间，如果该房屋使用的控制权由C掌握，则B在此期间内不控制其使用权，在合并报表层面应以 2020 年 1 月的对C控制权丧失作为原租赁的终止处理。 2021 年内通过三方协议B重新承租该房产，应作为新租赁的开始。